【裁判字號】    99,審訴,1724
【裁判日期】    991029
【裁判案由】    毒品危害防制條例
【裁判全文】
臺灣桃園地方法院刑事判決            99年度審訴字第1724號
公  訴  人  臺灣桃園地方法院檢察署檢察官
被      告  甲○○
上列被告因毒品危害防制條例案件，經檢察官提起公訴（99年度
毒偵字第2817號），被告於本院準備程序進行中，就被訴事實為
有罪之陳述，經本院告知簡式審判程序意旨，並聽取公訴人及被
告之意見後，本院合議庭裁定依簡式審判程序審理，判決如下：
    主      文
甲○○施用第二級毒品，累犯，處有期徒刑捌月，扣案之第二級
毒品甲基安非他命陸包（驗餘共淨重拾陸點貳柒陸伍公克）均沒
收銷燬之，吸食器壹組沒收；又施用第一級毒品，累犯，處有期
徒刑拾月，扣案之第一級毒品海洛因參包（驗餘共淨重貳點參陸
公克）均沒收銷燬之。應執行有期徒刑壹年伍月，扣案之第二級
毒品甲基安非他命陸包（驗餘共淨重拾陸點貳柒陸伍公克）、第
一級毒品海洛因參包（驗餘共淨重貳點參陸公克）均沒收銷燬之
，吸食器壹組沒收。
    事實及理由
一、甲○○有下列觀察、勒戒、強制戒治處遇及前科：
  (一)前於民國87年間因施用毒品案件，經臺灣高雄地方法院（下
    稱同院）以87年度毒聲字第4213裁定送觀察、勒戒後，因無
    繼續施用毒品之傾向，於88年7 月19日釋放出所執行完畢，
    此次施用毒品犯行，並經臺灣高雄地方法院檢察署檢察官以
    87年度偵字第27204 號為不起訴處分確定；復於前開觀察、
    勒戒執行完畢釋放後5 年內之89年間，因施用毒品案件，經
    同院以89年度毒聲字第9646號裁定令入戒治處所施以強制戒
    治，嗣經同院以90年度毒聲字第2428號裁定停止戒治出所，
    交付保護管束，後經同院以90年度毒聲字第7288號裁定撤銷
    停止戒治，復令入戒治處所施以強制戒治，已於91年8 月11
    日執行完畢，該次施用毒品犯行，並經臺灣高等法院高雄分
    院以90年度上訴字第584 號判決分別判處有期徒刑7 月、4
    月，並定其應執行有期徒刑10月確定。
  (二)復於90年間因施用毒品案件，經同院以91年度訴字第493 號
    判決分別判處有期徒刑9 月、7 月，並定其應執行有期徒刑
    1 年3 月確定；上開各罪入監接續執行，於92年10月30日假
    釋出監，假釋期間因違反保護管束應遵守事項遭撤銷假釋，
    尚餘殘刑有期徒刑9 月又17日。
  (三)另因違反槍砲彈藥刀械管制條例案件，經同院以91年度訴字
    第1111號判決分別判處有期徒刑3 年、罰金120,000 元、有
    期徒刑1 年2 月、罰金50,000元，並定其應執行有期徒刑4
    年，罰金150,000 元確定；另於93年度間施用毒品案件，經
    同院以93年度訴緝字第219 號分別判處有期徒刑1 年2 月、
    1 年，並定其應執行有期徒刑2 年確定；又因偽造文書案件
    ，經同院以94年度簡字第2214號判處有期徒刑6 月確定；上
    揭各罪，除經判處有期徒刑3 年確定之刑期，依法不得減刑
    外，均經同院以96年度聲減字第8916號裁定減刑，並分別定
    其應執行有期徒刑1 年2 月、3 年5 月確定後，與上揭殘刑
    有期徒刑9 月又17日、罰金易服勞役入監接續執行，已於98
    年2 月19日假釋出監，併付保護管束，迄至98年11月8 日保
    護管束期滿，未經撤銷假釋，其未執行之刑，以已執行論（
    於本案構成累犯）。
二、詎其猶不知悔改，復基於施用第二級毒品甲基安非他命之犯
    意，於99年5 月30日中午12時許，在桃園縣中壢市○○○路
    某處，以吸食器燒烤之方式，施用第二級毒品甲基安非他命
    1 次；又另行基於施用第一級毒品海洛因之犯意，於同日晚
    間8 時許，在桃園縣中壢市○○○路某處，以抽煙之方式，
    施用第一級毒品海洛因1 次。嗣於同日晚間9 時5 分許，在
    桃園縣中壢市○○○路二段542 號前為警查獲，並扣得其所
    有供施用剩餘之第一級毒品海洛因3 包（驗餘共淨重2.36公
    克）、第二級毒品甲基安非他命6 包（驗餘共淨重16.2765
    公克）及其所有供（非專供）本件施用第二級毒品所用之吸
    食器1 組。
三、證據名稱：
  (一)被告甲○○於本院審理時之自白。
  (二)桃園縣政府警察局被採尿人尿液暨毒品真實姓名與編號對照
    表、臺灣檢驗科技股份有限公司濫用藥物檢驗報告、法務部
    調查局濫用藥物實驗室鑑定書、內政部警政署刑事警察局鑑
    定書、憲兵司令部刑事鑑識中心鑑定書各1 紙。
  (三)扣案之第一級毒品海洛因3 包（驗餘共淨重2.36公克）、第
    二級毒品甲基安非他命6 包（驗餘共淨重16.2765 公克）及
    吸食器1 組。
  (四)臺灣高等法院被告前案紀錄表。
四、核被告所為，分別係犯毒品危害防制條例第10條第1 項、第
    2 項之施用第一級毒品及施用第二級毒品罪。其施用前、後
    非法持有毒品海洛因、甲基安非他命之低度行為，應各為施
    用毒品之高度行為所吸收，均不另論罪。被告所犯上開各罪
    間，犯意各別，行為互殊，應予分論併罰。被告有如上揭所
    載之犯行及執行情形，有臺灣高等法院被告前案紀錄表在卷
    可按，其於5 年內故意再犯本案有期徒刑以上之各罪，均為
    累犯，均應依刑法第47條第1 項規定加重其刑。爰審酌被告
    前因施用毒品經觀察、勒戒、強制戒治執行完畢釋放及法院
    判處罪刑確定，並執行完畢後，仍無法斷絕施用毒品惡習，
    顯見其意志力薄弱，自有使其與社會上毒品來源隔離，使其
    能深自反省，斷絕與毒品接觸之必要及被告犯罪後終能坦承
    犯行，態度尚可等一切情狀，分別量處如主文所示之刑，並
    定其應執行之刑，以示懲儆。扣案之米白色粉末2 包、白色
    粉塊狀1 包（驗餘共淨重2.36公克）、白色晶體6 包（驗餘
    共淨重16.2765 公克）分係第一級毒品海洛因、第二級毒品
    甲基安非他命，均為被告所有供施用剩餘之毒品，業據被告
    供承明確，應依毒品危害防制條例第18條第1 項前段規定，
    均沒收銷燬之；吸食器1 組係被告所有供（非專供）施用第
    二級毒品所用之物，亦據被告供述明白，爰依刑法第38條第
    1 項第2 款規定沒收。至扣案之白色粉末1 包（驗餘淨重1.
    37公克），白色藥丸1 顆（驗餘毛重0.3372公克）、橘色藥
    丸10顆（驗餘共毛重2.1022公克）分係第三級毒品愷他命、
    FM 2、一粒眠等物，與本件被告施用第一、二級毒品之犯行
    無關，爰不予宣告沒收，附此敘明。
五、依刑事訴訟法第273 條之1 第1 項、第299 條第1 項前段、
    第310 條之2 、第454 條第1 項，毒品危害防制條例第10條
    第1 項、第2 項、第18條第1 項前段，刑法第11條、第47條
    第1 項、第38條第1 項第2 款、第51條第5 款，判決如主文
    。
六、如不服本判決，得於判決書送達之翌日起10日內，以書狀敘
    述理由，向本庭提出上訴。
本案經檢察官梁光宗到庭執行職務。
中    華    民    國    99    年    10    月    29    日
                        刑事庭  法  官  鍾雅蘭
以上正本證明與原本無異。
如不服本判決，應於送達後10日內，向本院提出上訴狀。
                                書記官  石曉芸
中    華    民    國    99    年    10    月    29    日
附錄本案論罪科刑依據之法條：
毒品危害防制條例第10條
施用第一級毒品者，處6 月以上5 年以下有期徒刑。
施用第二級毒品者，處3 年以下有期徒刑。

司法院資訊處製作；財團法人民間司法改革基金會備份。
